Inventaris van het archief van de familie Offerhaus, 17e-20e eeuw
Nationaal Archief, Den Haag
- Geparenteerde families Wentholt., 23
  - Johan Hendrik Wentholt (1864-1932). Voorz. Alg Ver v. Bloembollencultuur, Wethouder, x Remelia Frederika Hoekstra (1868-1920). Wilhelmina Maria Margaretha Köler (1886-)., Zijn zuster: Jacoba W. (1868-1940), Secr. "Ver. tot Nut van 't Algemeen", Actief lid hoofbestuur Ver. "Tot steun".; a
  - Nakomelingen van Johan Hendrik W.:, Janna (1894-1953) x Lex Bake Sijbrand (1895-1939).; Frederik Hendrik (Frits) 1897-1975.; Nico(laas) (1900-1943) x Alice E.M. Murray.; Geertruida Catharina (Truus) 1903-1941, x Dr C.A. (Kees) Tjeenk Willink.; Jacoba (1903-1985) x P. Wentholt. Overleden op 4 Februari 1985; b
  - Baudine Geerte (Bau), 1904-x Ir. J(an) K.v. Witzenburg., Maria Jacoba (Mieke), 1906-x H(erman) Offerhaus.; Ludolph Reinier (Dolf), 1910-x Carina Winternitz.; Remelia Frederika (Mee), 1911-x Mr. J. Paul) Drost.; c
  - Genealogisch Onderzoek Gebrs Wentholt-tak., d
  - Genealogisch Onderzoek - de Savornin Lohman. Eindrapport dd. 31 - 12 - 1980., e
  - overige historische gegevens., f
- Geparenteerde Families: Dumont - le Roux., 24
  Henriëtte Julie Dumont x Leonardus Offerhaus (1863-1922)
  Emilie Dumont x Henricus (Hendrik) Offerhaus (1865-1934)
  Beiden: dochters van Jean Benjamin Dumont (1837-1883) Off. V. Gezondheid x Angelique le Roux (1841-1917), alsmede brieven enz. aan/van verdere kinderen en kleinkinderen
  - J.B. Dumont: Samenvatting loopbaan. Journaal in briefvorm van de reis naar Ned. Indië van J.B.D., als jong Off. v. Gez., tevens belast met de medische verzorging van een detachement "kolonialen" voor de Indische Dienst. In maart/juni 1860, per zeilschip om de Kaap (nog geen stoomschepen op deze lijn en nog geen Suez-kanaal). Brief van J.B.D. januari 1874 over de inname van Kraton van Kotaradja (Atjeh-oorlog). Gezondheids Etablissement Sindanglaya., a
  - Pakket documenten, ook over zijn ouders., b
  - Brieven etc. van Angélique Dumont - le Roux (1841-1917). Typisch gelithografeerde kaartjes met gelukswensen engagement., c
  - Correspondentie van nakomelingen: Hermien de Bats - Dumont en., d
  - Jean Benjamin Dumont c.s., e
  - Jongste dochter van Dr. J.B. Dumont: Angelique Dumont (1875-1968) Ongehuwd gebleven, maar na overlijden van ouders Badon Ghijben, de zorg voor dit gezin op zich genomen. Tot haar dood toe., f
  - Familiepapieren Le Roux. Curieuse afstamming van Karel II van Engeland!., g
- Geparenteerde families: Sijpkens, (van Gesseler) de Raadt, Koning, Warmolts, Huber, de Ranitz, Santman, (Rutgers) v.d. Loeff., 25
  - Geslachtslijsten van Gesseler de Raadt Koning, Roessingh., Een dochter Aleida G. de Raadt (1806-1885) trouwde met Ds. Leonard O. (1803-1887). Zie aldaar.; Mr. Jacob van Gesseler de Raadt (1770-1842) en zijn nazaten.; De landgoederen Lemferdinge, Bellingwolde en de Burcht te Wedde.; a
  - Journaal van een reis van Jacob van G. de R. van Groningen naar Arnhem in 1790. De rechterlijke organisatie in die dagen. Belgische Opstand (1830) en de heldenrol (R.M.W.O.) van "Toon" de Raadt bij de strijd om Oostburg in Zeeuws Vlaanderen, zie brieven 10 - 11 - 1830 en 19 - 8 - 1831., b
  - Replica Album Amicorum Prof. Hendrik Sijpkens. Loopbaan van Prof. H.S. in de geslachtslijst - Offerhaus, ± 1840 opgesteld door zijn schoonzoon, Ds. Leon. O. In dat album o.m. een heilwens (in Grieks en Latijn) van Prof. Leonardus O. (1699-1779). één van Sijpkens leermeesters. Van Mr. v. Gesseler de Raadt het orginele benoemingsbesluit d.d. 1813 als "Juge de Paix"., c
- Geparenteerde families: Westra van Holthe, le Grand, (Horreus) de Haas, Bas Backer, Levert, Feith, Noyon., 26
  Openbaarheid beperkt tot 01-01-2096
  - Suze Westra v. Holthe x Mr. Leonard Offerhaus; doos 14c., a
  - Johan B. le Grand x Dr. Hermanna C. Offerhaus; doos 10d., b
  - Ds. G. Horreus de Haas x Ella Offerhaus, dochter van Herm. Joh. O., arts te Dronrijp, doos 9f. Langs deze weg op het spoor gekomen van het Album Amicorum van Prof. Sijpkens, schoonvader van Ds. Leonardus en van Mr. Joh. O., doos 4 en 25., c
  - Jhr. J.Q. Bas Backer, schoonvader van drs. P. L. Offerhaus, doos 17., d
  - J.Ph. Levert x Leonarda J.H. Offerhaus, doos 12i., Hun zoon, Ir. dr. Ph. Levert deelde de Japanse krijgsgevangenschap (1942-1945) met Herman Offerhaus (1895 - doos 17. Op de opvoeding van deze "Plip" Levert had zijn grootvader, Ds. Herman O. (doos 12h) grote invloed, als gevolg van de echtscheiding van zijn ouders. Mede daardoor ontstond tussen hem en Herman O. een sterke familieband, getuige de dikke map met brieven.; e
  - Jhr. Mr. C. Feith x Meike Wentholt, dochter van broer "Dolf" van Johan Hendrik W. doos 23. Een dierbare nicht., f
  - Dr. J. Noyon (bekend Oogarts) x Mieke Hoekstra, zuster van Remelia F. Wentholt-Hoekstra, doos 23., g
- Herman Offerhaus (geb. 1895): Familieleven., 27
  Deze doos is nog niet overgedragen
  - Familie-dagen 1956, 1858, 1960., a
  - Hoogtijdagen in eigen kring., b
  - Gouden bruiloft - 1982., c
- Herman Offerhaus (geb. 1895): Maatschappelijk leven., 28
  - Rotaryclub Amsterdam-Oost, met zg. "Levensbericht"., a
  - Pro Senectute., b
  - Amsterdamsche Kring., c
  - Indische Tafel Grote Club., d
  - Soerabajanen-lunches., e
  - Hilton-tafel., f
  - Vrienden en kennissen., Onderscheidingen.; Voor het Levensbericht waren 3 spreekbeurten nodig.; "Fifty years Award" op 7 - 11 - 1984.; g
- Herman Offerhaus (geb. 1895): Cultuurhistorische relaties., 29
  - Alg. Rijksarchief (A.R.A.)., a
  - Centr. Bureau voor Genealogie., b
  - Iconografisch Bureau., c
  - Genootskap v. Geslacht- en Wapenkunde., d
  - Register Particuliere archieven., e
  - Groninger Musea "Stad en Lande" en Universiteit., f
  - Vestingmuseum Naarden., g
- Herman Offerhaus (geb. 1895): Activiteiten op politiek terrein., 30
  - Lidmaatschap V.V.D./Liberale lunches., a
  - Incidentele bemoeienissen., b
  - Nabetaling "Knil"-salarissen., "Aide Mémoire" d.d. 29 - 3 - 1980 voor V.V.D.-fractie Tweede Kamer.; c
  - Eigen belang hierbij., d
  - Ontwikkelingssamenwerking., Briefwisseling met Prof. Voorhoeve/fractie-V.V.D. in 1984/'85.; e
- Herman Offerhaus (geb. 1895). Diversen., 31
  De mappen B, C, en D zijn in de loop der jaren gegroeid tot wat ze nu zijn. De inhoud van alle drie heeft betrekking op het (toen) brandende vraagstuk: het standpunt van de Kerken t.o.v. de kernbewapening. Daardoor loopt de inhoud van de mappen, als het ware, door elkaar heen en zou alles chronologisch geordend moeten worden om de samenhang te begrijpen.
  Zo 'n her-schikking zou tevens kunnen leiden tot het afstoten van allerlei knipsels of andere berichten, die hun belang verloren hebben of achterhaald zijn. Maar dit zou kunnen meebrengen, dat iets wordt weggedaan wat een ijverige snuffelaar juist van zijn gading zou vinden. En dan missen we de bus. Daarom is alles onveranderd gelaten.
  - Stichting Pinksterkerk van Boshuizenstraat., a
  - Rapport Generale Synode inzake Kernbewapening., b
  - Correspondentie enz. enz. over Kernbewapening., c
  - Nog meer stukken over de verhouding Kerk-Kernbewapening eindigend met opzegging lidmaatschap Ned. Herv. Kerk en Doopsgezinde Broederschap., d